Config:
  hfst:
    Gen: ../../../src/generator-gt-norm.hfst
    Morph: ../../../src/analyser-gt-norm.hfst
  xerox:
    Gen: ../../../src/generator-gt-norm.xfst
    Morph: ../../../src/analyser-gt-norm.xfst
    App: lookup

Tests:



# todo:
# Proofread the gold standard (below)
# Then: run analyser, then correct.


  Noun - nõkõś: # Noun (12) nõkõś 'eng /est /fin' - full paradigm
     nõkõś+N+Sg+Nom: nõkõś
     nõkõś+N+Sg+Gen: nõgõsõ
     nõkõś+N+Sg+Par: nõgõst
     nõkõś+N+Sg+Ill: nõgõssõhe
     nõkõś+N+Sg+Ine: nõgõssõn
     nõkõś+N+Sg+Ela: nõgõssõst
     nõkõś+N+Sg+All: nõgõssõlõ
     nõkõś+N+Sg+Ade: nõgõssõl
     nõkõś+N+Sg+Abl: nõgõssõlt
     nõkõś+N+Sg+Tra: nõgõssõs
     nõkõś+N+Sg+Ter: nõgõssõniq
     nõkõś+N+Sg+Abe: nõgõssõldaq
     nõkõś+N+Sg+Com: nõgõsõgaq
     nõkõś+N+Pl+Nom: nõgõsõq
     nõkõś+N+Pl+Gen: nõgõssidõ
     nõkõś+N+Pl+Par: nõgõssit
     nõkõś+N+Pl+Ill: nõgõssihe
     nõkõś+N+Pl+Ine: nõgõssin
     nõkõś+N+Pl+Ela: nõgõssist
     nõkõś+N+Pl+All: nõgõssilõ
     nõkõś+N+Pl+Ade: nõgõssil
     nõkõś+N+Pl+Abl: nõgõssilt
     nõkõś+N+Pl+Tra: nõgõssis
     nõkõś+N+Pl+Ter: nõgõssiniq
     nõkõś+N+Pl+Abe: nõgõssildaq
     nõkõś+N+Pl+Com: nõgõssidõgaq
